臺灣高等法院刑事判決
110年度上訴字第3526號
上  訴  人  臺灣宜蘭地方檢察署檢察官
被      告  胡政玄
上列上訴人因被告違反洗錢防制法等案件，不服臺灣宜蘭地方法
院110年度訴字第60號，中華民國110年10月7日第一審判決（起
訴案號：臺灣宜蘭地方檢察署110年度偵緝字第22號、110年度偵
字第86號、110年度偵緝字第21號、第22號；移送併辦案號：110
年度偵字第1089號），提起上訴，本院判決如下：
    主  文
上訴駁回。
    事實及理由
壹、程序事項：
一、按刑事訴訟法第348條規定已於民國110年6月16日公布，同
    年月18日生效施行。而本案是於110年12月2日繫屬本院，並
    非刑事訴訟法施行法第7之13條所指仍適用修正前規定之案
    件，故本案應適用修正後刑事訴訟法第348條之規定。又修
    正後刑事訴訟法第348條第3項規定：「上訴得明示僅就判決
    之刑、沒收或保安處分一部為之。」核其立法理由謂：「為
    尊重當事人設定攻防之範圍，並減輕上訴審審理之負擔，容
    許上訴權人僅針對刑、沒收或保安處分一部提起上訴，其未
    表明上訴之認定犯罪事實部分，則不在第二審之審判範圍。
    如為數罪併罰之案件，亦得僅針對各罪之刑、沒收、保安處
    分或對併罰所定之應執行刑、沒收、保安處分，提起上訴，
    其效力不及於原審所認定之各犯罪事實，此部分犯罪事實不
    在上訴審審查範圍」等語。故關於判決之刑度，依據現行法
    律的規定，已得不隨同其犯罪事實，而單獨成為上訴之客體
    ，且於上訴人明示僅就刑度上訴時，第二審法院即不再就原
    審所認定之犯罪事實為審查，而應以原審所認定之犯罪事實
    ，作為論認原審所定刑度妥適與否的判斷基礎。
二、經查，檢察官於所具上訴書記載：「被告審理中雖與告訴人
    張語珈達成和解，然第一期即未履行還款，無意履行和解內
    容，且告訴人張語珈於110年10月28日請求法院協助聯絡被
    告後，發現被告電話1支為空號，另1支則未接，可見被告並
    無悔意，告訴人亦對原審判決不服而請求上訴，爰檢送其聲
    請狀提起上訴，請求撤銷原判決，另為適當之判決。」等語
    （見本院卷第25頁）；復於本院111年2月23日審理時陳稱：
    「只對刑上訴。」等語（見本院卷第107頁），足認檢察官
    於本院審理時已明示其上訴意旨，係認原審所量處刑度過輕
    ，至於原審判決所認定之犯罪事實、罪名及沒收部分，檢察
    官則不上訴。揆諸前揭規定意旨，本院應僅就原審判決刑度
    妥適與否進行審理，其他部分則非本院之審查範圍。又本案
    犯罪事實、所犯法條、論罪及沒收之認定，均引用第一審判
    決書之記載（如附件）。
貳、本案據以審查原審判決刑度妥適與否之犯罪事實及所犯罪名
    ，分述如下：
一、犯罪事實：被告胡政玄依一般社會通常生活經驗，預見將金
    融機構帳戶交由他人使用，可能幫助詐欺集團詐欺社會大眾
    轉帳或匯款至該帳戶，成為所謂「人頭帳戶」，作為對方收
    受、提領特定犯罪所得使用，對方提領後即會產生遮斷金流
    以逃避國家追訴、處罰之效果，竟基於縱將帳戶資料交給他
    人，他人可能利用該帳戶犯詐欺取財罪，並利洗錢之實行，
    亦不違背其本意之幫助犯意，於109年9月前暑假之某日，因
    缺錢花用，在宜蘭縣宜蘭市某處，以新臺幣（下同）1萬元
    之代價，將其所有彰化銀行立德分行帳號00000000000000號
    帳戶（下稱彰銀帳戶）之存摺、提款卡（含密碼），交給自
    稱「簡洪睿」之不詳姓名、年籍之人使用。嗣「簡洪睿」所
    屬之詐欺集團成員取得上開彰銀帳戶之存摺、提款卡及密碼
    後，即與同集團之其他成員，共同基於意圖為自己不法所有
    之詐欺犯意聯絡，由同集團成員以如附表所示之詐欺方式訛
    騙如附表所示之人，致其等均陷於錯誤，而陸續於如附表所
    示之時間，匯款至胡政玄所有彰銀帳戶內，旋遭同集團成員
    以網路轉帳等方式提領一空，藉以製造金流斷點，而掩飾或
    隱匿該犯罪所得之去向。
二、所犯罪名：核被告所為係犯刑法第30條第1項前段、第339條
    第1項之幫助詐欺取財罪及刑法第30條第1項前段、洗錢防制
    法第14條之幫助洗錢罪。
參、維持原判決之理由：
一、原審量刑之說明：審酌被告前無任何科刑紀錄，有本院被告
    前案紀錄表1份在卷可稽，素行尚可，因缺錢花用，竟貿然
    將其所有彰銀帳戶之存摺、提款卡（含密碼），以1萬元之
    代價賣給「簡洪睿」所屬之詐欺集團使用，手段雖屬平和，
    惟此使詐騙者得以掩飾真實身分，且受騙匯入之犯罪所得一
    旦轉匯或提領而出，即得製造金流斷點，增加查緝犯罪之困
    難，並助長社會犯罪風氣，殊屬不當。惟念及被告本身尚非
    實際參與本案詐欺取財、洗錢正犯之行為，可非難性較小，
    且於原審審理時業與告訴人張語珈達成和解，有原法院110
    年度附民字第48號和解筆錄1份在卷可按（見原審卷第147頁
    至第148頁）。兼衡被告否認犯行，尚未與其他告訴人達成
    和解之犯後態度，告訴人遭詐騙之金額龐大，損失慘重，暨
    其自陳為國中畢業之智識程度，業工，月收入約4萬元，須
    扶養3名妹妹之家庭經濟與生活狀況等一切情狀，量處有期
    徒刑4月，併科罰金3萬元，罰金如易服勞役以1,000元折算1
    日。
二、檢察官上訴意旨略以：被告於原審審理時雖與告訴人張語珈
    達成和解，然第一期即未履行還款，無意履行和解內容，並
    無悔意，原審量刑過輕，爰請求撤銷原判決等語。
三、按刑之量定，為求個案裁判之妥當性，法律賦予法院裁量之
    權，量刑輕重，屬為裁判之法院得依職權自由裁量之事項，
    苟其量刑已以行為人之責任為基礎，並斟酌刑法第57條各款
    所列情狀，在法定刑度內，酌量科刑，如無偏執一端，致明
    顯失出失入情形，即不得單就量刑部分遽指為不當或違法。
　　查本案原審就被告之犯罪認定及科刑部分之量刑基礎，於科
    刑欄內為具體說明，已斟酌刑法第57條各款事由而為刑之量
    定，且已兼顧對被告有利與不利之科刑資料，並未逾越法定
    刑度，亦無濫用裁量權而有顯然失入或有失衡平之情形。至
    被告仍應依該和解條件為履行，告訴人張語珈亦得循合法途
    逕為救濟，惟此尚非原審量刑之基礎有所變更，此部分既經
    原審於量刑時為審酌，是檢察官執此指摘原審量刑過輕，容
    有未合，無法採取，上訴意旨所摘，並無理由，應予駁回。
據上論斷，應依刑事訴訟法第368條，判決如主文。
本案經檢察官劉憲英提起公訴，檢察官張志明到庭執行職務。
中　　華　　民　　國　　111 　年　　3 　　月　　9 　　日
                  刑事第二十庭  審判長法　官  王復生
                                      法　官  張紹省
　　　　　　　　　　　　　　　　　　　法　官  蕭世昌
以上正本證明與原本無異。
如不服本判決，應於收受送達後20日內向本院提出上訴書狀，其
未敘述上訴之理由者並得於提起上訴後20日內向本院補提理由書
（均須按他造當事人之人數附繕本）「切勿逕送上級法院」。
                                      書記官  吳建甫
中　　華　　民　　國　　111 　年　　3 　　月　　9 　　日

附錄論罪科刑法條：
洗錢防制法第14條第1項
有第二條各款所列洗錢行為者，處7年以下有期徒刑，併科新臺
幣5百萬元以下罰金。
前項之未遂犯罰之。
前二項情形，不得科以超過其特定犯罪所定最重本刑之刑。

刑法第339條第1項
意圖為自己或第三人不法之所有，以詐術使人將本人或第三人之
物交付者，處5年以下有期徒刑、拘役或科或併科50萬元以下罰
金。
以前項方法得財產上不法之利益或使第三人得之者，亦同。
前二項之未遂犯罰之。

　　　
附件：
　　　　　　臺灣宜蘭地方法院刑事判決
110年度訴字第60號
公　訴　人　臺灣宜蘭地方檢察署檢察官
被　　　告　胡政玄　
上列被告因洗錢防制法等案件，經檢察官郭欣怡聲請以簡易判決
處刑（110年度偵字第86號、110年度偵緝字第21號、第22號）及
移送併辦（110年度偵字第1089號），經本院改以通常程序審理
，並判決如下：
    主  文
胡政玄幫助犯洗錢防制法第十四條第一項之洗錢罪，處有期徒刑
肆月，併科罰金新臺幣參萬元，罰金如易服勞役，以新臺幣壹仟
元折算壹日。
未扣案之犯罪所得新臺幣壹萬元沒收之，於全部或一部不能沒收
或不宜執行沒收時，追徵其價額。
    犯罪事實
一、胡政玄依一般社會通常生活經驗，可預見將金融機構帳戶交
    由他人使用，可能幫助詐欺集團詐欺社會大眾轉帳或匯款至
    該帳戶，成為所謂「人頭帳戶」，作為對方收受、提領特定
    犯罪所得使用，對方提領後即會產生遮斷金流以逃避國家追
    訴、處罰之效果，竟基於縱將帳戶資料交給他人，他人可能
    利用該帳戶犯詐欺取財罪，並利洗錢之實行，亦不違背其本
    意之幫助犯意，於民國109年9月前暑假之某日，因缺錢花用
    ，在宜蘭縣宜蘭市某處，以新臺幣（下同）1萬元之代價，
    將其所有彰化銀行立德分行帳號00000000000000號帳戶（下
    稱彰銀帳戶）之存摺、提款卡（含密碼），交給自稱「簡洪
    睿」之不詳姓名、年籍之人使用。嗣「簡洪睿」所屬之詐欺
    集團成員取得上開彰銀帳戶之存摺、提款卡及密碼後，即與
    同集團之其他成員共同基於意圖為自己不法所有之詐欺犯意
    聯絡，由同集團成員以如附表所示之詐欺方式訛騙如附表所
    示之人，致其等均陷於錯誤，而陸續於如附表所示之時間，
    匯款至胡政玄所有彰銀帳戶內，旋遭同集團成員以網路轉帳
    等方式提領一空，藉以製造金流之斷點，而掩飾或隱匿該犯
    罪所得之去向。嗣附表所示之人發覺遭騙後報警處理，始循
    線偵悉上情。
二、案經新北市政府警察局土城分局、臺北市政府警察局士林分
    局、宜蘭縣政府警察局礁溪分局分別報告臺灣宜蘭地方檢察
    署檢察官聲請簡易判決處刑及移送併辦。
    理    由
壹、證據能力部分：
    按被告以外之人於審判外之陳述，雖不符刑事訴訟法第159
    條之1至第159條之4之規定，而經當事人於審判程序同意作
    為證據，法院審酌該言詞陳述或書面陳述作成時之情況，認
    為適當者，亦得為證據。當事人、代理人或辯護人於法院調
    查證據時，知有刑事訴訟法第159條第1項不得為證據之情形
    ，而未於言詞辯論終結前聲明異議者，視為有前項之同意，
    刑事訴訟法第159條之5定有明文。經查，本判決所引用以下
    被告胡政玄以外之人於審判外作成之相關供述證據，雖屬傳
    聞證據，惟檢察官、被告胡政玄於本院準備程序、審判期日
    均表示無意見而不予爭執，亦未於言詞辯論終結前聲明異議
    ，本院審酌上開證據資料製作時之情況，尚無違法不當及證
    明力明顯過低之瑕疵，亦認為以之作為證據應屬適當，故認
    前揭證據資料均有證據能力。至其餘所引用之非供述證據，
    檢察官、被告胡政玄於本院準備程序、審判程序時對該等證
    據之證據能力亦均不爭執，復查無違法取得之情形，依刑事
    訴訟法第158條之4規定之反面解釋，應認均具有證據能力。
     
貳、實體部分：
一、訊據被告胡政玄固坦承有於上開時、地，以1萬元之代價將
    其所有彰銀帳戶之存摺、提款卡及密碼交給自稱「簡洪睿」
    之人使用之事實，惟矢口否認有何幫助詐欺取財及洗錢之犯
    行，辯稱：自稱「簡洪睿」之人給伊1萬元，要向伊借用帳
    戶使用，伊當時因為缺錢，沒有想那麼多，就把帳戶賣給他
    ，伊是在109年9月前的暑假，在宜蘭縣宜蘭市某處的車內，
    將伊所有的彰銀帳戶的存摺、提款卡交給他，提款卡密碼是
    當場告訴他的，伊雖然有拿到錢，但不知道這樣會幫助他人
    詐欺取財及洗錢云云。經查：
（一）上開彰銀帳戶為被告所申辦，於本案發生前均為被告使用
　　　之事實，為被告所坦承不諱，並有彰化商業銀行股份有限
　　　公司作業處109年11月3日彰作管字第10920008935號函暨
      所附被告之客戶基本資料、存摺存款帳號資料及交易明細
      查詢（見109年度偵字第7353號卷第13頁至17頁）等在卷
      可查。又被告於109年9月前暑假之某日，以1萬元之代價
      ，將其所有上開彰銀帳戶之存摺、提款卡（含密碼），交
      給自稱「簡洪睿」之人使用。嗣「簡洪睿」所屬之詐欺集
      團成員取得上開彰銀帳戶之存摺、提款卡及密碼後，即與
      同集團其他成員共同基於意圖為自己不法所有之詐欺犯意
      聯絡，由同集團成員以如附表所示之詐欺方式訛騙如附表
      所示之人，致其等均陷於錯誤，而陸續於如附表所示之時
      間，匯款至上開彰銀帳戶，旋遭同集團成員以網路轉帳等
      方式提領一空等情，為被告所不否認，復據附表所示之告
      訴人於警詢中指訴綦詳，並有手機畫面翻拍照片、臺灣土
      地銀行匯款申請書、中國信託銀行存款交易明細、玉山銀
      行存戶交易明細、中國信託銀行匯款申請書、活存明細查
      詢、雲林縣警察局虎尾分局惠來派出所受理詐騙帳戶通報
      警示簡便格式表、桃園市政府警察局中壢分局自強派出所
      受理詐騙帳戶通報警示簡便格式表、金融機構聯防機制通
      報單、內政部警政署反詐騙諮詢專線紀錄表等附卷可憑，
      此部分之事實，已經可以認定。
（二）又金融帳戶資料事關個人財產權益之保障，存摺、提款卡
      及密碼等物之專屬性質甚高，除非本人或與本人關係親密
      者，一般人均有妥為保管防阻他人任意使用之認識，難認
      有自由流通之理由，縱使在特殊情況下，偶有交付他人使
      用之需，亦必深入瞭解用途後，再行提供使用，方符常情
      。且存摺、提款卡及提款卡密碼落入不明人士手中，極易
      被利用為與財產有關之犯罪工具，此為一般人生活認識所
      易於體察之常識。如有人不自己申請開立帳戶而請求他人
      提供存摺、提款卡及提款卡之密碼等物，客觀上應可預見
      其目的在供作不法所取得金錢之存入後再行領出使用，以
      避免身分曝光，防止追查，此亦為一般人本於一般之認知
      能力均甚易領會。且近年來以各類不實電話內容而詐欺取
      財之犯罪類型層出不窮，該等犯罪，多數均係利用他人帳
      戶作為詐欺所得財物之出入帳戶，業經媒體廣為披載，依
      一般人通常之知識、智能及經驗，應能知悉向陌生人購買
      、承租或以其他方法取得帳戶者，多係欲藉該帳戶取得不
      法犯罪所得，且隱匿帳戶內資金之實際取得人之身分，以
      逃避追查。經查，本件被告行為時為年滿20歲之成年人、
      有國中畢業之學歷，並有工作經驗，依被告之社會、生活
      經驗，對於出賣金融帳戶之存摺、提款卡及密碼予他人後
      ，可能成為詐欺者犯罪工具乙節，應有上述一般性之認識
      ，被告否認有此部分之認識，實難採信。
（三）按刑法上故意，分直接故意（確定故意）與間接故意（不
　　  確定故意），行為人對於構成犯罪之事實，明知並有意使
　　  其發生者，為直接故意；行為人對於構成犯罪事實，預見
　　  其發生而其發生並不違背其本意者，為間接故意。再間接
　　  故意與有認識的過失區別，在於二者對構成犯罪事實，雖
　　  均預見其能發生，但前者對其發生，並不違背其本意，後
　　  者則確信其不發生。又幫助犯成立，以行為人主觀上認識
　　  被幫助者，正欲從事犯罪或係正在從事犯罪，且該犯罪有
　　  既遂可能，而其行為足以幫助他人實現構成要件者，即具
　　  有幫助故意，並不以行為人確知被幫助者，係犯何罪名為
　　  必要。本件固無證據顯示被告知悉自稱「簡洪睿」之人及
　　  其所屬詐欺集團成員如何詐騙附表所示之告訴人，惟被告
　　  應能預見其所交付彰銀帳戶之存摺、提款卡及密碼之人，
　　  可能將之作為詐騙他人匯入款項使用，藉以使附表所示之
　　  告訴人將款項匯入後再行領出，竟仍執意出賣其所有彰銀
　　  帳戶之存摺、提款卡及密碼，幫助他人既遂詐欺犯行並逃
　　  避查緝，業如前述，被告雖無該不詳姓名、年籍之人使用
　　  其所有彰銀帳戶之存摺、提款卡及密碼必持以詐騙他人之
　　  確信，然其將上開彰銀帳戶之存摺、提款卡及密碼交付給
　　  不詳姓名、年籍之人，顯具有縱該人以其金融帳戶實施詐
　　  欺犯罪及洗錢，亦放任而不違背其本意之幫助意思，其確
　　  有幫助他人利用其所有彰銀帳戶為詐欺取財及洗錢之不確
　　  定故意甚明。
二、綜上，本案事證明確，被告之上開辯解不足採信，其犯行堪
    以認定，應予依法論科。
三、論罪科刑：
（一）按刑法第30條之幫助犯，係以行為人主觀上有幫助故意，
　　　客觀上有幫助行為，即對於犯罪與正犯有共同認識，而以
　　　幫助意思，對於正犯資以助力，但未參與實行犯罪之行為
　　　者而言。幫助犯之故意，除需有認識其行為足以幫助他人
　　　實現故意不法構成要件之「幫助故意」外，尚需具備幫助
　　　他人實現該特定不法構成要件之「幫助既遂故意」，惟行
　　　為人只要概略認識該特定犯罪之不法內涵即可，無庸過於
　　　瞭解正犯行為之細節或具體內容。金融帳戶乃個人理財工
　　　具，依我國現狀，申設金融帳戶並無任何特殊限制，且可
　　　於不同之金融機構申請多數帳戶使用，是依一般人之社會
　　　通念，若見他人不以自己名義申請帳戶，反而收購或借用
　　　別人之金融帳戶以供使用，並要求提供提款卡及告知密碼
　　　，則提供金融帳戶者主觀上如認識該帳戶可能作為對方收
　　　收受、提領特定犯罪所得使用，對方提領後會產生遮斷金
　　　流以逃避國家追訴、處罰之效果，仍基於幫助之犯意，而
　　　提供該帳戶之提款卡及密碼，以利洗錢實行，仍可成立一
　　　般洗錢罪之幫助犯（最高法院108年度台上大字第3101號
　　　裁定意旨參照）。經查，被告於上述時、地，將其所有彰
　　　銀帳戶之存摺、提款卡（含密碼），交給自稱「簡洪睿」
　　　之人，供「簡洪睿」所屬之詐欺集團成員，對如附表所示
　　　之告訴人以如附表所述之方式施以詐術，而致其等均陷於
　　　錯誤，並依指示匯款至被告所有彰銀帳戶內，嗣旋遭同詐
　　　欺集團不詳成員以網路轉帳等方式提領一空，被告所為固
　　　未直接實行詐欺取財、掩飾、隱匿犯罪所得之構成要件行
      為，惟其提供上開彰銀帳戶之存摺、款卡及密碼給詐欺集
      團成員使用，確對詐欺集團成員遂行詐欺取財、掩飾、隱
      匿犯罪所得資以助力，有利詐欺取財及洗錢之實行。故核
      被告所為，係犯刑法第30條第1項前段、第339條第1項之
      幫助詐欺取財罪及刑法第30條第1項前段、洗錢防制法第1
      4條之幫助洗錢罪。被告既係對正犯資以助力而未參與犯
　　　罪構成要件行為之實行，為洗錢罪之幫助犯，爰依刑法第
      30條第2項之規定，按正犯之刑減輕之。又本案之詐欺方
      式，雖均屬詐欺集團所犯，然並無積極證據證明被告知悉
      該集團成員達3人以上、冒用政府機關或公務員之名義實
      行詐術或以廣播電視、電子通訊、網際網路或其他媒體等
      傳播工具而對公眾散布所犯，是本案尚難認犯有刑法第33
      9條之4第1項各款之幫助加重詐欺取財罪名，附此敘明。
（二）被告以交付其所有彰銀帳戶之存摺、提款卡（含密碼）之
      單一幫助行為，幫助本案詐欺集團成員遂行如附表所示之
      詐欺取財、洗錢犯行，以一行為觸犯數個幫助詐欺取財、
      幫助洗錢罪，為想像競合犯，依刑法第55條之規定，均應
      從一重之幫助詐欺取財、幫助洗錢罪處斷。被告以一行為
      同時觸犯上開幫助詐欺取財、幫助洗錢之2罪名，為想像
      競合犯，應依刑法第55條之規定，應從一重論以幫助洗錢
      罪。至於臺灣宜蘭地方檢察署檢察官以110年度偵字第108
      9號案件移送併辦部分與原起訴之犯罪事實部分，有想像
      競合之裁判上一罪關係，為起訴效力所及，本院應併予審
      理。
（三）爰審酌被告前無任何科刑紀錄，有臺灣高等法院被告前案
      紀錄表1份在卷可稽，素行尚可，因缺錢花用，竟貿然將
      其所有彰銀帳戶之存摺、提款卡（含密碼），以1萬元之
      代價賣給「簡洪睿」所屬之詐欺集團使用，手段雖屬平和
      ，惟此使詐騙者得以掩飾真實身分，且受騙匯入之犯罪
      所得一旦轉匯或提領而出，即得製造金流斷點，增加查緝
      犯罪之困難，並助長社會犯罪風氣，殊屬不當。惟念及被
      告本身尚非實際參與本案詐欺取財、洗錢正犯之行為，可
      非難性較小，且於本院審理時業與告訴人張語珈達成和解
      ，有本院110年度附民字第48號和解筆錄1份在卷可按。兼
      衡被告自始否認犯行，尚未與其他告訴人達成和解之犯後
      態度，告訴人遭詐騙之金額龐大，損失慘重，暨其自陳為
      國中畢業之智識程度，業工，月收入約4萬元，須扶養3名
      妹妹之家庭經濟生活狀況等一切情狀，量處如主文所示之
      刑，併就科處罰金部分諭知易服勞役之折算標準。
四、沒收部分：
（一）按犯罪所得，屬於犯罪行為人者，沒收之。於全部或一部
      不能沒收或不宜執行沒收時，追徵其價額，刑法第38條之
      1第1項前段、第3項分別定有明文。被告以1萬元之代價將
      其所有彰銀帳戶之存摺、提款卡（含密碼）賣給他人，其
      所獲得之1萬元即為其犯罪所得，雖未扣案，仍應依刑法
      第38條之1第1項前段、第3項之規定宣告沒收之，並於全
      部或一部不能沒收或不宜執行沒收時，追徵其價額。
（二）又犯第14條之罪，其所移轉、變更、掩飾、隱匿、收受、
      取得、持有、使用之財物或財產上利益，沒收之，固為洗
      錢防制法第18條第1項前段所明定，惟本案被告所為係洗
      錢防制法第14條第1項洗錢罪之幫助犯，其犯罪態樣與實
      施犯罪之正犯有異，所處罰者乃其提供助力之行為本身，
      而非正犯實施犯罪之行為，因此幫助犯不適用責任共同之
      原則，對於正犯所移轉、變更、掩飾、隱匿、收受、取得
      、持有、使用之財物或財產上利益，自毋庸為沒收之宣告
      ，併此敘明。
據上論斷，應依刑事訴訟法第452條、第299條第1項前段，洗錢
防制法第14條第1項，刑法第11條、第30條第1項前段、第2項、
第339條第1 項、第55條、第42條第3項，第38條之1第1項前段、
第3項，刑法施行法第1條之1第1項，判決主文。
本案經檢察官劉憲英到庭執行職務。
中　　華　　民　　國　　110 　年　　10　　月　　7 　　日
                  刑事第三庭審判長法  官  許乃文
                                  法  官  游欣怡 
                                  法  官  劉芝毓
以上正本證明與原本無異。
如不服本判決應於收受判決後20日內向本院提出上訴書狀，並應
敘述具體理由；其未敘述上訴理由者，應於上訴期間屆滿後20日
內向本院補提理由書（均須按他造當事人之人數附繕本）「切勿
逕送上級法院」。
                                  書記官  林慶生
中　　華　　民　　國　　110 　年　　10　　月　　7 　　日
附錄論罪科刑法條：
洗錢防制法第14條第1項
有第二條各款所列洗錢行為者，處7年以下有期徒刑，併科新臺
幣5百萬元以下罰金。
前項之未遂犯罰之。
前二項情形，不得科以超過其特定犯罪所定最重本刑之刑。
刑法第339條第1項
意圖為自己或第三人不法之所有，以詐術使人將本人或第三人之
物交付者，處5年以下有期徒刑、拘役或科或併科50萬元以下罰
金。
以前項方法得財產上不法之利益或使第三人得之者，亦同。
前二項之未遂犯罰之。
附表：
編號 告訴人 詐騙方式 匯款之地點、時間及金額 1 江函瑜 江函瑜於民國109年8月20月16時許，在臉書上看到博奕投資的訊息後，加入名為「蕭凡」之LINE好友，「蕭凡」之人遂向江函瑜佯稱於「超級星」博奕網站註冊，投資保證獲利、穩賺不賠云云，致江函瑜陷於錯誤，而依對方之指示至該網站註冊後，並於右開之時間及方式匯款至胡政玄所有彰銀帳戶內。 江函瑜於109年9月17日，至中國信託銀行中原分行，以臨櫃匯款之方式，匯款新臺幣（下同）60萬元至胡政玄所有彰銀帳戶內。 2 陳泳晴 陳泳晴於109年9月8月，在臉書上看到投資理財的訊息後，加入名為「乃就噗」之LINE好友，「乃就噗」之人遂引導陳泳晴加入某LINE群組內，該群組內名為「指導員小怡」之人再請陳泳晴加入「ASP百面通殺E化會員社」的LINE群組，該群組內名為「MR.雷」之人即對陳泳晴佯稱可代為操作投資10萬元，可獲利168萬元云云，致陳泳晴陷於錯誤，而依對方之指示，於右開時間及方式匯款至胡政玄所有彰銀帳戶內。 陳泳晴於109年9月17日19時47分許，以網路轉帳之方式，匯款10萬元至胡政玄所有彰銀帳戶內。 

3 林岑晏 林岑晏於109年9月17月11時42分許，在臉書上看到投資理財的訊息後，加入名為「無」之LINE好友，「無」之人向林岑晏佯稱至「bietor」網站註冊投資，保證獲利、穩賺不賠云云，致林岑晏陷於錯誤，而依對方之指示於該網站註冊後，並於右開時間及方式匯款至胡政玄所有彰銀帳戶內。 林岑晏分別於109年9月17日11時37分許、同日17時39分許、同日17時40分許，分別透過臨櫃匯款、網路轉帳之方式，匯款15萬元、10萬元、5萬元至胡政玄所有彰銀帳戶內。 4 張語珈 張語珈於109年8月底某日，在臉書上看到投資理財的訊息後，加入名為「pupu2800」、「candy0816s」之LINE好友，對方遂向張語珈佯稱至「趨勢科技」網站註冊投資云云，致張語珈陷於錯誤，而依對方之指示至該網站註冊，並於右開時間及方式匯款至胡政玄所有彰銀帳戶內。 張語珈於109年9月17日18時46分許，以提款卡操作自動櫃員機之方式，匯款95000元至胡政玄所有彰銀帳戶內。